最　高　行　政　法　院　裁　定
                                     100年度裁字第2588號
再 審原 告  簡水綿
訴訟代理人　林天財　律師　（兼送達代收人）
          　蕭宏毅　律師
          　莊丞茹　律師
再 審被 告  財政部臺灣省南區國稅局
代　表　人　許春安
上列當事人間綜合所得稅事件，再審原告對於中華民國100年7月
28日本院100年度判字第1300號判決，提起再審之訴，本院裁定
如下：
　　主  文
再審之訴駁回。
再審訴訟費用由再審原告負擔。
　　理  由
一、按提起再審之訴，應依行政訴訟法第277條第1項第4款之規
    定表明再審理由，此為必須具備之程式。所謂表明再審理由
    ，必須指明確定判決有如何合於法定再審事由之具體情事，
    始為相當。倘僅泛言有何條款之再審事由，而無具體情事者
    ，尚難謂已合法表明再審理由。如未表明再審理由，法院無
    庸命其補正。又行政訴訟法第273條第1項第1款所謂「適用
    法規顯有錯誤」，係指依確定的事實適用法規錯誤而言，且
    必須是原確定判決所適用之法規與該案應適用之法規相違背
    ，或與司法院解釋、本院判例有所牴觸者，始足當之，並不
    包括認定事實的瑕疵、法律上見解之歧異、判決不備理由或
    理由矛盾等情形。
二、緣再審原告民國93年度綜合所得稅結算申報，再審被告依法
    務部調查局北部地區機動工作組通報資料，查得再審原告短
    漏報其配偶趙玉柱之執行業務所得新臺幣（下同）24,416,0
    00元、薪資所得650,000元及其他所得1,190,000元，合計26
    ,256,000元，經再審被告審理違章成立，併課核定再審原告
    綜合所得總額為29,775,015元，所得淨額28,985,693元，補
    徵應納稅額9,969,693元外，並按所漏稅額9,969,693元處以
    0.5倍之罰鍰計4,984,800元(計至百元止)。再審原告不服，
    循序提起行政訴訟，經高雄高等行政法院98年度訴字第272
    號判決（下稱原判決）撤銷訴願決定及原處分（復查決定）
    關於93年度薪資所得650,000元、其他所得1,190,000元部分
    及上開部分之罰鍰，並駁回再審原告其餘之訴。再審原告就
    執行業務所得及該部分罰鍰仍不服，提起本件上訴（再審被
    告就敗訴部分未提起上訴，此部分已確定），經本院100年
    度判字第1300號判決（下稱原確定判決）駁回而告確定。再
    審原告又於100年9月8日以原確定判決有行政訴訟法第273條
    第1項第1款所規定之事由，向本院提起再審之訴。
三、本件再審原告主張略以：再審原告就原判決提起上訴，且上
    訴理由就判決結果有影響，原確定判決卻未加以斟酌，構成
    判決不備理由；再審原告業已主張原判決僅憑與事實不符之
    筆錄內容，僅以納稅義務人之自白作為認定有違章事實之唯
    一證據，而為不利於再審原告之判斷，有違證據法則，顯構
    成判決違背法令，惟原確定判決未予採納，亦未說明理由，
    違反行政訴訟法第189條第3項規定；另依司法院釋字第377
    號解釋意旨，就個人所得之歸屬年度，係以實際取得之日為
    準，是再審原告之配偶雖於93年度將現金存入使用帳戶，原
    判決以存現金存入時點作為認定所得發生之時間點，而計入
    93年度收入，顯有判決不適用法規或適用不當之違法，且原
    處分未依實際取得收入時點認定所得歸屬年度，影響原處分
    課稅金額，然原確定判決就再審原告上開主張，未予審酌，
    亦未說明理由，構成行政訴訟法第273條第1項第1款適用法
    規顯有錯誤之再審事由等語。經核其再審理由，無非說明其
    對於原處分及原判決所為證據取捨、事實認定不服之理由，
    並復執其歧異見解，對原確定判決認定事實及適用法律之職
    權行使，泛指其理由不備或與司法院釋字第377號解釋意旨
    有違，尚難謂對於原確定判決究有如何合於行政訴訟法第27
    3條第1項第1款所謂「適用法規顯有錯誤」之情事，已有具
    體指摘，依首揭規定及說明，其再審之訴自非合法。
四、依行政訴訟法第278條第1項、第104條、民事訴訟法第95條
    、第78條，裁定如主文。
中　　華　　民　　國　　100　 年　　10　　月　　27　　日
                    最高行政法院第四庭
                        審判長法官　藍　獻　林
                              法官　廖　宏　明
                              法官　林　文　舟
                              法官　胡　國　棟
                              法官　林　玫　君

以  上  正  本  證  明  與  原  本  無  異
中　　華　　民　　國　　100　 年　　10　　月　　31　　日
　　　　　　　　　　　　　　　書記官　邱　彰　德